最　高　行　政　法　院　裁　定
                                     100年度裁字第1466號
上  訴  人　張虔綸即台北市私立華廣設計短期補習班
被 上訴 人　臺北市政府教育局
代　表　人　康宗虎
上列當事人間確認行政處分無效事件，上訴人對於中華民國99年
12月31日臺北高等行政法院99年度簡字第39號判決，提起上訴，
本院裁定如下：
　　主  文
上訴駁回。
上訴審訴訟費用由上訴人負擔。
　　理  由
一、按對於適用簡易程序之裁判提起上訴，須經本院許可。前項
    許可，以訴訟事件所涉及之法律見解具有原則性者為限，行
    政訴訟法第235條定有明文。所謂法律見解具有原則性，係
    指該訴訟事件所涉及之法律問題意義重大，而有加以闡釋之
    必要而言。
二、本件上訴人於97年1月1日至97年12月31日期間，經被上訴人
    列管之消費爭議計有顏秀芬等10件，核有授課教師專業能力
    不足、課程過於疏陋、更換教師頻繁、任意調動上課日期、
    擅為訂定顯失公平約款等未盡開課義務之班務管理疏失，亦
    未妥為處理爭議。被上訴人除依臺北市消費者保護自治條例
    第30條及第31條規定，移請臺北市消費者保護官依職責續處
    外；並依行政執行法第30條規定，分別裁處每案1萬元，計
    10萬元，並續依權責追蹤列管，惟上訴人於後續協商程序經
    常未派員參與協商，被上訴人認已嚴重侵及消費者權益，遂
    依臺北市消費者保護自治條例於98年2月6日以北市教社字第
    0983174800函（以下簡稱被上訴人98年2月6日前函）連續處
    以怠金5萬元，總計裁罰15萬元。又被上訴人考量上訴人班
    務管理疏失爭議頻仍，乃自97年5月1日起將上訴人列為重點
    查察對象，多次派員進行班務行政查核業務，核有擅自增設
    類科及使用非被上訴人核准立案班名對外招生等情。惟上訴
    人經處以糾正及限期整頓改善，仍未改善，被上訴人乃依行
    政執行法第30條規定，於97年9月9日以北市教社字第097380
    66900號函（以下簡稱被上訴人97年9月9日函）、98年2月6
    日以北市教社字第09832021200號函（以下簡稱被上訴人98
    年2月6日後函）分別處以怠金1萬元及2萬元，併同前項裁處
    ，總計裁處18萬元。上訴人不服，於98年2月11日就被上訴
    人98年2月6日前函及98年2月6日後函所為之5萬元及2萬元怠
    金處分，依行政執行法第9條規定聲明異議，經被上訴人認
    其無理由予以駁回，臺北市政府亦以98年2月23日府教社字
    第09830463600號函（以下簡稱北市府98年2月23日函）復上
    訴人維持原處分後，上訴人未再爭執，亦未就其他處分聲明
    異議或提起訴願，而告確定在案。嗣上訴人向原審法院提起
    行政訴訟，確認原處分無效並撤銷強制執行，原判決以上訴
    人僅對被上訴人98年2月6日前函及98年2月6日後函所處5萬
    及2萬元怠金，依行政執行法第9條規定聲明異議，經被上訴
    人認其無理由予以駁回，北市府復以98年2月23日函維持原
    處分，上訴人即未再爭執，亦未就其他處分聲明異議或提起
    訴願，而告確定在案。是上訴人就上開已確定之行政處分，
    提起行政訴訟，且未依行政訴訟法第6條第2項規定，先行向
    被上訴人請求確認行政處分無效，即逕向原審法院提起確認
    訴訟，請求確認行政處分無效，其訴不備其他要件，而判決
    駁回上訴人在原審之訴。上訴人對於原審適用簡易程序所為
    之判決，提起上訴，係以：被上訴人稱「列管消費爭議顏秀
    芬等10件」，揆諸事實乃因學員退費不成，杜撰理由，涉嫌
    毀謗所致。上訴人所聘均為適格教師，治理班務並無疏失；
    上訴人並無擅自招生，而係將教室借與訴外人張泮香主持之
    「高登教育機構高普考家教班」，張泮香竟以上訴人經營之
    「華廣設計短期補習班」名義開立收據招生，實與上訴人無
    關。被上訴人稱「多次派員進行班務行政查核業務…處以糾
    正，限期改善云」，經上訴人查本班並無不合格之處。上訴
    人均有參與協商程序，被上訴人不得擅自對上訴人做出不利
    指控等語，為其論據。經核其所陳上述理由，並無所涉及之
    法律見解具有原則性之情事。上訴人提起上訴，依首開規定
    及說明，不應許可，其上訴難謂合法，應予駁回。
三、據上論結，本件上訴為不合法。依行政訴訟法第249條第1項
    前段、第104條、民事訴訟法第95條、第78條，裁定如主文
    。
中　　華　　民　　國　　100　 年　　6　　 月　　9　　 日
                    最高行政法院第二庭
                        審判長法官　劉　鑫　楨
                              法官　吳　慧　娟
                              法官　胡　方　新
                              法官　曹　瑞　卿
                              法官　林　金　本

以  上  正  本  證  明  與  原  本  無  異
中　　華　　民　　國　　100　 年　　6　　 月　　10　　日
　　　　　　　　　　　　　　　書記官　楊　子　鋒